【裁判字號】    98,訴,662
【裁判日期】    980828
【裁判案由】    違反毒品危害防制條例
【裁判全文】
臺灣雲林地方法院刑事判決               98年度訴字第662號
公  訴  人  臺灣雲林地方法院檢察署檢察官
被      告  甲○○
                    （現另案在臺灣雲林第二監獄執行中）
上列被告因違反毒品危害防制條例案件，經檢察官提起公訴（98
年度毒偵字第913 號），被告在準備程序中就被訴事實為有罪之
陳述，本院合議庭裁定由法官一人進行簡式審判程序，判決如下
：
    主      文
甲○○施用第一級毒品，累犯，處有期徒刑捌月。又施用第二級
毒品，累犯，處有期徒刑肆月。應執行有期徒刑拾壹月。
    事實及理由
一、犯罪事實：
    甲○○前於民國92年間，因施用毒品案件，經臺灣南投地方
    法院（下稱南投地院）以92年度毒聲字第498 號裁定送觀察
    、勒戒後，認無繼續施用毒品之傾向，於92年6 月5 日執行
    完畢釋放，並由臺灣南投地方法院檢察署（下稱南投地檢署
    ）檢察官以92年度毒偵字第479 號為不起訴處分確定。其於
    觀察、勒戒執行完畢釋放後5 年內之92年間，另再犯施用毒
    品案件，經南投地檢署檢察官提起公訴並聲請強制戒治，起
    訴部分，經南投地院以92年度訴字第560 號判決處應執行有
    期徒刑1 年確定，於94年3 月28日縮短刑期假釋出監付保護
    管束，於94年4 月6 日保護管束期滿，假釋未遭撤銷，視為
    執行完畢；強制戒治部分，於93年1 月9 日因毒品危害防制
    條例修正施行，逕予釋放，並未完成戒治療程。詎其猶不知
    悔改，基於施用第一級毒品海洛因之犯意，於98年6 月15日
    14時許，在臺中市○區○○里○○路18號住處內，以將海洛
    因摻入香菸內點燃後吸食其煙霧之方式，施用海洛因乙次。
    約莫經過半小時左右（起訴書誤載為與海洛因「同時」施用
    ），其另基於施用第二級毒品甲基安非他命之犯意，於上開
    住處內，以將甲基安非他命置於玻璃管內點火燒烤後吸食其
    煙霧之方式，施用甲基安非他命乙次。嗣於98年6 月18日11
    時許，因形跡可疑，為警在南投縣南投市○○里○○路與三
    和一路口前查獲。並徵得其同意採尿送驗，自其尿液中檢出
    嗎啡及甲基安非他命陽性反應，方悉上情。
二、認定犯罪事實所憑之證據及理由：
  (一)本案被告甲○○所犯之罪，均係死刑、無期徒刑、最輕本刑
    為3 年以上有期徒刑以外之罪，其於準備程序就前揭被訴事
    實為有罪之陳述，經受命法官告知簡式審判程序之旨，並聽
    取其與檢察官之意見後，本院合議庭裁定由受命法官獨任進
    行簡式審判程序，是本案之證據調查，依刑事訴訟法第273
    條之2 規定，不受同法第159 條第1 項、第161 條之2 、第
    161 條之3 、第163 條之1 及第164 條至第170 條規定之限
    制，合先敘明。
  (二)上開犯罪事實，業據被告在偵查及本院審理中坦承不諱，且
    經警方採其尿液送驗之結果，確自其尿液中檢出嗎啡及甲基
    安非他命陽性反應，此有中山醫藥大學附設醫院檢驗科藥物
    檢測中心98年6 月26日編號0000000 號尿液檢驗報告及南投
    縣政府警察局南投分局委託鑑驗尿液代號與真實姓名對照表
    各1 紙在卷可稽。綜上足認被告之自白與事實相符，可以採
    信，本案事證明確，被告犯行洵堪認定。
  (三)按修正後之毒品危害防制條例第20條將施用毒品之刑事處遇
    程序，區分為「初犯」、「5 年內再犯」及「5 年後再犯」
    。而依修正後之規定，僅限於「初犯」及「5 年後再犯」2
    種情形，始應先經觀察、勒戒或強制戒治程序。倘被告於5
    年內已再犯，經依法追訴處罰，縱其第3 次（或第3 次以上
    ）再度施用毒品之時間，在初犯經觀察、勒戒或強制戒治執
    行完畢釋放5 年以後，已不合於「5 年後再犯」之規定，且
    因已於「5 年內再犯」，顯見其再犯率甚高，原實施觀察、
    勒戒或強制戒治，已無法收其實效，即應依該條例第10條處
    罰（最高法院95年度第7 次刑事庭會議決議參照）。本案被
    告在觀察、勒戒執行完畢釋放後5 年內，又因施用毒品案件
    遭判處罪刑確定，有臺灣高等法院被告前案紀錄表附卷可憑
    ，是雖被告本案犯行距離前次觀察、勒戒執行完畢已逾5 年
    ，揆諸前揭決議意旨，仍不合於「5 年後再犯」之規定，應
    依法論科。
三、應適用之法律：
  (一)查海洛因及甲基安非他命分別為毒品危害防制條例第2 條第
    2 項所列管之第一級、第二級毒品。是核被告施用海洛因之
    行為，應成立同條例第10條第1 項之施用第一級毒品罪。另
    其施用甲基安非他命之行為，則成立同條例第10條第2 項之
    施用第一級毒品罪。被告持有第一級、第二級毒品之低度行
    為，則分別為各該施用之高度行為所吸收，均不另論罪。
  (二)被告所犯上開2 罪，犯意各別，行為互殊，應分論併罰。
  (三)被告有前述犯罪事實欄所記載之前科紀錄，此觀臺灣高等法
    院被告前案紀錄表可明，其於受有期徒刑之執行完畢後5 年
    以內故意再犯本件有期徒刑以上之罪，均為累犯，各應依刑
    法第47條第1 項之規定，加重其刑。
  (四)爰審酌被告有竊盜、詐欺和毒品等多項前科，此有臺灣高等
    法院被告前案紀錄表附卷可參，可認被告平日素行不良，且
    其前因施用毒品案件，經觀察、勒戒程序並判處罪刑確定後
    執畢出監，竟仍不思悔改，徹底袪除施用毒品之惡習，再次
    施用海洛因及甲基安非他命，繼續沈淪毒海之中，可知其意
    志力甚為薄弱，殊不可取，惟念及其施用毒品之犯行，在本
    質上乃屬戕害自己身心健康之行為，尚未有嚴重破壞社會秩
    序或侵害他人權益之情形，且犯後能坦承犯行，態度尚佳，
    暨被告自承教育程度為高中畢業，智識程度不高等一切情狀
    ，分別量處如主文所示之刑，再定其應執行之刑。
四、應適用之法律：
  (一)刑事訴訟法第273 條之1 第1 項、第299 條第1 項前段。
  (二)毒品危害防制條例第10條第1 項、第2 項。
  (三)刑法第11條前段、第47條第1 項、第51條第5 款。
本案經檢察官乙○○到庭執行職務。
中    華    民    國    98    年    8     月    28    日
                  刑事第五庭    法  官  王  紹  銘
以上正本證明與原本無異。
如不服本判決，應於收受本判決後10日內向本院提出上訴書狀，
並應敘述具體理由。如未敘述上訴理由者，應於上訴期間屆滿後
20日內向本院補提理由書狀（均須按他造當事人之人數附繕本）
「切勿逕送上級法院」。
                                書記官  洪  秀  虹
中    華    民    國    98    年    8     月    28    日
附錄論罪科刑條文全文：
毒品危害防制條例第10條
施用第一級毒品者，處6 月以上5 年以下有期徒刑。
施用第二級毒品者，處3 年以下有期徒刑。


司法院資訊處製作；財團法人民間司法改革基金會備份。
